---
title: "10_LDA"
author: "Park Ju ho"
date: '2022 6 12 '
output:
  pdf_document:
    latex_engine: xelatex
  word_document: default
mainfont: UnDotum
---

```{r setup, include=FALSE}
knitr::opts_chunk$set(
	echo = TRUE,
	message = FALSE,
	warning = FALSE
)
```


```{r}
lpga<-read.table('D:/학교/4-1학기/데마입/R/lpga2008.txt', fileEncoding = 'utf-8',sep=",",header=T)
head(lpga)
lpga$상금그룹[rank(-lpga$상금)<=40]<-'상'
lpga$상금그룹[rank(-lpga$상금)>40]<-'하'
```
# 산점도를 통한 상관관계 분석
```{r}
library(car)
scatterplotMatrix(~평균_비거리+페어웨이_안착율+그린_적중률+평균_퍼팅수+샌드_회수+샌드_세이브|상금그룹,data=lpga,col=c(3,4))

```
<br><br>

# 공분산 검정
귀무가설은 대부분 같은 걸로 잡음
귀무 가설 = 분산이 같다, 대립 가설 = 분산이 다르다
```{r}
library(heplots)
boxM(lpga[,2:7],lpga$상금그룹)
```
p_value가 상당히 작은 것으로 보아 귀무 가설을 기각 할 수 있기에 분산이 다르다고 할 수 있다

# MASS를 이용한 LDA
lda에서 Prior를 따로 입력하지 않으면 전체 데이터에서의 비율을 사용
```{r}
library(MASS)
#판별규칙
lpga.lda<-lda(상금그룹~평균_비거리+페어웨이_안착율+그린_적중률+평균_퍼팅수+샌드_회수+샌드_세이브,data=lpga) 


#판별규칙 결과 출력
lpga.lda
lpga.lda.p<-predict(lpga.lda) 
```
Coefficients => 판별 분석의 판별식의 계수 (회귀분석 식과 똑같음 오차항이 없을 뿐)
결과값이 판별값이 아닌 사후 확률을 반환

## 예측값의 각 범주별 사후 확률
```{r}
head(lpga.lda.p$posterior)
```

## Confusion Matrix
```{r}
lpga.lda.ct<-table(lpga$상금그룹,lpga.lda.p$class)
prop.table(lpga.lda.ct,1) #행 퍼센트,분류표
sum(diag(prop.table(lpga.lda.ct))) #정분류
```
0.91정도의 분류율을 보여주고 있음


## 사전확률을 부여한 LDA
```{r}
lpga.lda<-lda(상금그룹~평균_비거리+페어웨이_안착율+그린_적중률+평균_퍼팅수+샌드_회수+샌드_세이브,data=lpga, prior=c(0.2,0.8))
lpga.lda

lpga.lda.p<-predict(lpga.lda) 
head(lpga.lda.p$posterior)
```
사전 확률을 부여하면 판별 규칙은 같으나 사후 확률이 달라짐

# klaR을 이용한 LDA
```{r}
library(klaR)
#그래프로 결과가 출력
partimat(as.factor(상금그룹)~평균_비거리+페어웨이_안착율+그린_적중률+평균_퍼팅수
         +샌드_회수+샌드_세이브,data=lpga,method='lda')

# 분류 결과를 기호로 변환
# 상인데 맞췄으면 OO, 하인데 맞췄으면 XX, 하인데 상으로 분류했으면 OX, 상인데 하로 분류했으면 XO
lpga.lda.result<-cbind(lpga,lpga.lda.p$class)
lpga.lda.result$분류결과[lpga.lda.result[,10]==lpga.lda.result[,11] &
                       lpga.lda.result[,10]=='상']<-'OO'
lpga.lda.result$분류결과[lpga.lda.result[,10]==lpga.lda.result[,11] &
                       lpga.lda.result[,10]=='하']<-'XX'
lpga.lda.result$분류결과[lpga.lda.result[,10]!=lpga.lda.result[,11] &
                       lpga.lda.result[,10]=='상']<-'OX'
lpga.lda.result$분류결과[lpga.lda.result[,10]!=lpga.lda.result[,11] &
                       lpga.lda.result[,10]=='하']<-'XO'
head(lpga.lda.result)

scatterplotMatrix(~평균_비거리+페어웨이_안착율+그린_적중률+평균_퍼팅수+샌드_회수+샌드_세이브|분류결과,data=lpga.lda.result,col=c(1:4))

```
<br><br>

## 산점도로 표현
```{r}
library(GGally)
#theme_update(text=element_text(family="AppleGothic"))#그래프의 테마 업데이트
ggpairs(lpga.lda.result[,2:7],aes(color=lpga.lda.result$분류결과,alpha=0.4),upper=list(continuous='smooth'))
```
<br><br>

실선은 그 경향을 나타내고 분류결과가 총 4가지이기에 4가지 색을 보여줌

## 클래스를 기준으로 summary를 구해보기
```{r}
library(doBy)
summaryBy(평균_비거리+페어웨이_안착율+그린_적중률+평균_퍼팅수+샌드_회수+샌드_세이브~분류결과, data=lpga.lda.result,FUN=c(mean,sd),na.rm=TRUE)

boxplot(평균_비거리~분류결과,data=lpga.lda.result,notch=TRUE,col='blue',main="비거리 상자그림", xlab="판별그룹")

predict(lpga.lda,newdata=data.frame(평균_비거리=260,페어웨이_안착율=70,그린_적중률=65,평균_퍼팅수=28,샌드_회수=1.5,샌드_세이브=40))$posterior
```
<br><br>

oo와 xx의 summary차이를 보면 이 변수가 과연 분류에 효과적인지 확인 할 수 있음
=> 즉 이 둘의 차이가 큰 변수가 분류를 잘 해준다고 할 수 있음

# 2차/비선형 판별 분석
선형과 해석 방법은 똑같음
```{r}
lpga.qda<-qda(상금그룹~평균_비거리+페어웨이_안착율+그린_적중률+평균_퍼팅수+샌드_회수+샌드_세이브,data=lpga)
lpga.qda
lpga.qda.p<-predict(lpga.qda) #사후확률(posterior), 판별값(x)

lpga.qda.ct<-table(lpga$상금그룹,lpga.qda.p$class)
lpga.qda.ct
prop.table(lpga.qda.ct,1) #행 퍼센트,분류표
sum(diag(prop.table(lpga.qda.ct))) #정분류
```

## 그래프 그리기
```{r}
library(klaR)
partimat(as.factor(상금그룹)~평균_비거리+페어웨이_안착율+그린_적중률+평균_퍼팅수
         +샌드_회수+샌드_세이브,data=lpga,method='qda')
```
<br><br>

LDA와 달리 그 그래프 분류 경계가 곡선으로 나타나는 것을 확인 할 수 있음

```{r}
lpga.qda.result<-cbind(lpga,lpga.qda.p$class)
lpga.qda.result$분류결과[lpga.qda.result[,10]==lpga.qda.result[,11] &
                       lpga.qda.result[,10]=='상']<-'OO' #두 개가 동일하면 정분류!
lpga.qda.result$분류결과[lpga.qda.result[,10]==lpga.qda.result[,11] &
                       lpga.qda.result[,10]=='하']<-'XX'
lpga.qda.result$분류결과[lpga.qda.result[,10]!=lpga.qda.result[,11] &
                       lpga.qda.result[,10]=='상']<-'OX' #오분류
lpga.qda.result$분류결과[lpga.qda.result[,10]!=lpga.qda.result[,11] &
                       lpga.qda.result[,10]=='하']<-'XO'
table(lpga.qda.result[,12])
```
11개의 분류만 틀리고 모두 맞춘 것을 확인 할 수 있음

```{R}
predict(lpga.qda,newdata=data.frame(평균_비거리=260,페어웨이_안착율=70,그린_적중률=65,평균_퍼팅수=28,샌드_회수=1.5,샌드_세이브=40))$posterior
```
사후확률

# iris data를 이용한 LDA

## 공분산 동질성 테스트
```{r}
boxM(iris[,1:4],iris$Species)
```
p-value가 작으므로 공분산은 다르다고 할 수 있음

## LDA 실행
```{r}
library(MASS)
iris.qda<-qda(iris$Species~Sepal.Length+Sepal.Width+Petal.Length+Petal.Width, data=iris)
iris.qda.p<-predict(iris.qda) #사후확률($posterior), 판별결과($class)
iris.qda
```
해석은 똑같음

```{r}
iris.qda.ct<-table(iris$Species,iris.qda.p$class)
iris.qda.ct
prop.table(iris.qda.ct,1) #행 퍼센트,분류표
sum(diag(prop.table(iris.qda.ct))) #정분류
```
3개만 틀리고 모두 맞춘 결과를 보여주고 있다
정분류 0.98로 좋은 성적을 보여준다

### 그래프 그리기
```{r}
partimat(iris$Species~Sepal.Length+Sepal.Width+Petal.Length+Petal.Width,data=iris,method='lda')
```
<br><br>

## 비선형 판별 분석
```{r}
partimat(iris$Species~Sepal.Length+Sepal.Width+Petal.Length+Petal.Width,data=iris,method='qda')
```

```{r}
iris.qda.result<-cbind(iris,iris.qda.p$class)
#colnames을 저렇게 쓰니까 class별로 분류가 안되고 이상하게 나옴 그래서 이름 변경
colnames(iris.qda.result) = c("Sepal.Length","Sepal.Width","Petal.Length","Petal.Width","Species","class")
summaryBy(Sepal.Length+Sepal.Width+Petal.Length+Petal.Width~class,data=iris.qda.result,FUN=c(mean,sd),na.rm=TRUE)

names(iris.qda.result)
boxplot(Sepal.Length~iris.qda.p$class,data=iris.qda.result,notch=TRUE,col='blue',main="Sepal Length by Classification", xlab="Class Result")
```

### qda를 이용한 예측
```{r}
predict(iris.qda,newdata=data.frame(Sepal.Length=45,Sepal.Width=30,Petal.Length=30,Petal.Width=15))$posterior
```






















