---
title: "7_Association_Analysis"
author: "Park Ju ho"
date: '2022 6 9 '
output:
  pdf_document:
    latex_engine: xelatex
  word_document: default
mainfont: UnDotum
---

```{r setup, include=FALSE}
knitr::opts_chunk$set(
	echo = TRUE,
	message = FALSE,
	warning = FALSE
)
```

# Titanic 데이터를 이용한 연관 분석
Freq 값은 해당 행과 일치하는 데이터의 빈도수
이를 loop를 활용하여 데이터를 해제시켜주고 모두 문자열로 변경시켜 줌
```{r}
titanic.df = as.data.frame(Titanic)
head(titanic.df)
summary(titanic.df)

titanic <- NULL
for(i in 1:4) { titanic <- cbind(titanic,
                                 rep(as.character(titanic.df[,i]), titanic.df$Freq)) }
titanic <- as.data.frame(titanic)
names(titanic) <- names(titanic.df)[1:4]
head(titanic)
```

```{r}
library(arules)

rules.all = apriori(titanic)
options(digits=3)
inspect(rules.all)
```
<br><br>
support = 지지도, confidence = 신뢰도, lift = 향상도
lhs = X, rhs = Y라고 생각하면 됨
[1]을 해석해보면 X가 공집합이기에 지지도,신뢰도 = 전체에서 어른의 비율, 그렇기에 향상도도 1이 나올 수 밖에 없음
이 떄 지지도,신뢰도,향상도 중 어떤 것을 기준으로 삼을지는 분석가의 판단에 맡김

## 위의 데이터에서 우리는 결국 Y가 생존 여부가 되는 것에만 관심이 있기에 이를 추출해서 분석
minlen = 최소 부분 집합의 크기
supp = 최소지지도 설정
conf = 최소 신뢰도 설정
```{r}
rules <- apriori(titanic, control = list(verbose=F),
                 parameter = list(minlen=2, supp=0.005, conf=0.8),#minlen = lhs의 품목의 수
                 appearance = list(rhs=c("Survived=No", "Survived=Yes"),#관심이 있는 Y를 지정
                                   default="lhs"))

# 향상도(lift) 기준으로 정렬
rules.sorted <- sort(rules, by="lift")
# 규칙 확인
inspect(rules.sorted)
```
<br><br>
생존자 중에서 3등급 객실이 없는 것을 보니 3등급 객실 사람들은 대부분 사망했다는 것을 확인 할 수 있다

## 중복제거
is.subset을 통하여 부분 함수인지 테스트
이 때 정렬이 되어 있어야 더 큰 측도의 조건이 살아남음
=> 조건이 다른 조건의 부분 집합인데 측도가 더 작다면 그것을 없애는 방식
```{r}
subset.matrix <- is.subset(rules.sorted, rules.sorted)#정렬 되어 있어야함
subset.matrix[lower.tri(subset.matrix, diag=T)] <- F#하 삼각행렬과 대각행렬을 모두 F로 변경
redundant <- colSums(subset.matrix, na.rm = T) >= 1#
which(redundant)#위치를 반환

rules.pruned <- rules.sorted[!redundant]
inspect(rules.pruned)
```
<br><br>

## 연관 규칙의 시각화
### 1
3가지 측도를 모두 표현하기는 힘들기에 디폴트인 지지도와 신뢰도만 표현
```{r}
library(arulesViz)
plot(rules.all) # 디폴트 옵션: measure=c("support", "confidence"), shading="lift"
plot(rules.all, shading="order") #규칙 번호에 따라 음영을 부여
```
<br><br>

### 2
```{r}
plot(rules.sorted) # 12개 규칙
plot(rules.sorted, method="grouped")
```
<br><br>
의미 파악 자체는 이 그래프가 조금 더 쉬움

### 3
```{r}
plot(rules.sorted, method="graph")
```
<br><br>
상당히 해석이 난해한 것을 확인 할 수 있음

### 4
평행좌표그림으로 x축은 조건을 거쳐오는 횟수임
```{r}
plot(rules.sorted, method="paracoord", control=list(reorder=TRUE))
```
<br><br>

### 5
대화식 그림, 선택된 규칙을 조사하거나, 줌인, 필터링 등을 할 수 있음(코드 에러 뜸....)
```{r}
#plot(rules.sorted, measure=c("support", "lift"), shading="confidence", interactive=TRUE) 
```
<br><br>

### 6
행렬-기반 시각화
```{r}
plot(rules.sorted, method="matrix", measure="lift")
```
<br><br>

### 7
3D
```{r}
plot(rules.sorted, method="matrix3D", measure="lift")
```































